臺灣嘉義地方法院刑事判決
110年度金訴字第301號
公  訴  人  臺灣嘉義地方檢察署檢察官
被      告  宋奇恩

上列被告因違反洗錢防制法等案件，經檢察官提起公訴（110年
度偵字第8477號），本院判決如下：
    主  文
丁○○幫助犯洗錢防制法第十四條第一項之洗錢罪，處有期徒刑肆
月，併科罰金新臺幣壹萬元，罰金如易服勞役，以新臺幣壹仟元
折算壹日。
    事  實
一、丁○○可預見將金融機構帳戶之存摺、提款卡暨密碼、網路銀
    行帳號暨密碼提供他人使用，能因此供為詐欺不法犯罪行為
    贓款匯入之人頭帳戶之用，他人提領、匯出其內款項後會產
    生遮斷金流之效果，仍基於縱有人以其提供之金融機構帳戶
    之存摺、提款卡暨密碼、網路銀行帳號暨密碼實施詐欺犯罪
    並提領、匯出犯罪所得亦不違背其本意之幫助他人詐欺取財
    及洗錢之不確定故意，於民國110年6月24日某時，在嘉義市
    四維路與興達路交岔路口之便利超商，將其所申辦開立之第
    一商業銀行石牌分行帳號00000000000號帳戶（下稱第一商
    銀帳戶）、國泰世華銀行帳戶、臺北富邦銀行帳戶、中國信
    託銀行帳戶之存摺、提款卡暨密碼、網路銀行帳號暨密碼，
    提供予真實姓名年籍不詳、自稱「小恩」之人，「小恩」或
    輾轉取得前開帳戶之存摺、提款卡暨密碼、網路銀行帳號暨
    密碼之人，即意圖為自己不法之所有，基於詐欺取財之犯意
    ，詐騙丙○○、壬○○、子○○、未○○、乙○○、癸○○、丑○○、戊○○
    、己○○、辛○○、庚○○、甲○○、辰○○、寅○○、申○○、午○○、巳
    ○○、卯○○，致渠等均陷於錯誤而分別依指示匯款至丁○○上開
    第一商銀帳戶後，款項即遭人轉匯（遭詐騙之時間、地點、
    手法及匯款之時間、地點、金額，均詳如附表所示）而去向
    遭隱匿。嗣丙○○、壬○○、子○○、未○○、乙○○、癸○○、丑○○、
    戊○○、己○○、辛○○、庚○○、甲○○、辰○○、寅○○、申○○、午○○
    、巳○○、卯○○相繼發現有異而報警處理，始循線查悉上情。
二、案經丙○○、壬○○、子○○、未○○、乙○○、癸○○、丑○○、戊○○、
    己○○、辛○○、庚○○、甲○○、辰○○、申○○、午○○、巳○○訴由嘉
    義市政府警察局第一分局報告臺灣嘉義地方檢察署檢察官偵
    查起訴。
    理  由
一、本案所引用之供述證據，檢察官及被告丁○○均同意有證據能
    力（見本院金訴字卷第121至129頁），本院審酌該等供述證
    據作成時情況，並無違法取證之瑕疵，與待證事實均具有關
    聯，以之作為證據應屬適當。又本案所引用之非供述證據，
    均與本件事實具有自然關聯性，且無證據證明係公務員違背
    法定程序所取得，是後述所引用之供述及非供述證據均有證
    據能力，先予敘明。
二、前揭犯罪事實，業據被告於本院審理時坦承（見本院金訴字
    卷第277、292至295頁），並經證人即告訴人丙○○（見嘉市
    警一偵字第1100006590卷【下稱警卷】第21至26頁）、壬○○
    （見警卷第29至32頁）、子○○（見警卷第35至36頁）、未○○
    （見警卷第38至40頁）、乙○○（見警卷第16至18頁）、癸○○
    （見警卷第43至47頁）、丑○○（見警卷第50至53頁）、戊○○
    （見警卷第55至58頁）、己○○（見警卷第60至63頁）、辛○○
    （見警卷第66頁）、庚○○（見警卷第69至71頁）、甲○○（見
    警卷第73至76頁）、辰○○（見警卷第78至79頁）、申○○（見
    警卷第85至86頁）、午○○（見警卷第88至89頁）、巳○○（見
    警卷第91至92頁）、被害人寅○○（見警卷第81至82頁）、卯
    ○○（見警卷第94至97頁）於警詢時證述明確，復有上開第一
    商銀帳戶之回覆存款查詢之客戶基本資料、歷史交易明細表
    、乙○○之內政部警政署反詐騙諮詢專線紀錄表、臺中市政府
    警察局第五分局北屯派出所受理詐騙帳戶通報警示簡便格式
    表、與詐欺取財正犯之LINE對話紀錄、網路銀行轉帳紀錄截
    圖、簡訊截圖、受理各類案件紀錄表、丙○○之內政部警政署
    反詐騙諮詢專線紀錄表、苗栗縣警察局竹南分局竹南派出所
    受理詐騙帳戶通報警示簡便格式表、簡訊截圖、與詐欺取財
    正犯之LINE對話紀錄、網路銀行轉帳紀錄截圖、受理各類案
    件紀錄表、壬○○之內政部警政署反詐騙諮詢專線紀錄表、臺
    北市政府警察局士林分局文林派出所受理詐騙帳戶通報警示
    簡便格式表、簡訊截圖、網路銀行轉帳紀錄截圖、與詐欺取
    財正犯之LINE對話紀錄、受理各類案件紀錄表、子○○之內政
    部警政署反詐騙諮詢專線紀錄表、臺中市政府警察局烏日分
    局大肚分駐所受理詐騙帳戶通報警示簡便格式表、簡訊截圖
    、網路銀行轉帳紀錄截圖、與詐欺取財正犯之LINE對話紀錄
    、受理各類案件紀錄表、未○○之內政部警政署反詐騙諮詢專
    線紀錄表、臺南市政府警察局永康分局龍潭派出所受理詐騙
    帳戶通報警示簡便格式表、簡訊截圖、網路銀行轉帳紀錄截
    圖、與詐欺取財正犯之LINE對話紀錄、受理各類案件紀錄表
    、癸○○之內政部警政署反詐騙諮詢專線紀錄表、新北市政府
    警察局新店分局江陵派出所受理詐騙帳戶通報警示簡便格式
    表、網路銀行轉帳紀錄截圖、受理各類案件紀錄表、丑○○之
    內政部警政署反詐騙諮詢專線紀錄表、高雄市政府警察局三
    民第二分局鼎山派出所受理詐騙帳戶通報警示簡便格式表、
    網路銀行轉帳紀錄截圖、簡訊截圖、與詐欺取財正犯之LINE
    對話紀錄、受理各類案件紀錄表、戊○○之內政部警政署反詐
    騙諮詢專線紀錄表、臺中市政府警察局第二分局永興派出所
    受理詐騙帳戶通報警示簡便格式表、簡訊截圖、與詐欺取財
    正犯之LINE對話紀錄、網路銀行轉帳紀錄截圖、受理各類案
    件紀錄表、己○○之內政部警政署反詐騙諮詢專線紀錄表、彰
    化縣警察局彰化分局八卦山派出所受理詐騙帳戶通報警示簡
    便格式表、存摺封面及內頁影本、與詐欺取財正犯之LINE對
    話紀錄、簡訊截圖、網路銀行轉帳紀錄截圖、受理各類案件
    紀錄表、辛○○之內政部警政署反詐騙諮詢專線紀錄表、新北
    市政府警察局海山分局新海派出所受理詐騙帳戶通報警示簡
    便格式表、簡訊截圖、與詐欺取財正犯之LINE對話紀錄、網
    路銀行轉帳紀錄截圖、受理各類案件紀錄表、庚○○之內政部
    警政署反詐騙諮詢專線紀錄表、宜蘭縣政府警察局羅東分局
    順安派出所受理詐騙帳戶通報警示簡便格式表、網路銀行轉
    帳紀錄截圖、與詐欺取財正犯之LINE對話紀錄、甲○○之內政
    部警政署反詐騙諮詢專線紀錄表、臺中市政府警察局烏日分
    局大肚分駐所受理詐騙帳戶通報警示簡便格式表、存摺封面
    及內頁影本、簡訊截圖、與詐欺取財正犯之LINE對話紀錄、
    受理各類案件紀錄表、辰○○之內政部警政署反詐騙諮詢專線
    紀錄表、高雄市政府警察局三民第一分局哈爾濱街派出所受
    理詐騙帳戶通報警示簡便格式表、與詐欺取財正犯之LINE對
    話紀錄、網路銀行轉帳紀錄截圖、簡訊截圖、受理各類案件
    紀錄表、寅○○之內政部警政署反詐騙諮詢專線紀錄表、嘉義
    縣警察局朴子分局雙溪派出所受理詐騙帳戶通報警示簡便格
    式表、網路銀行轉帳紀錄截圖、受理各類案件紀錄表、申○○
    之內政部警政署反詐騙諮詢專線紀錄表、新北市政府警察局
    海山分局新海派出所受理詐騙帳戶通報警示簡便格式表、簡
    訊截圖、與詐欺取財正犯之LINE對話紀錄、網路銀行轉帳紀
    錄截圖、受理各類案件紀錄表、午○○之內政部警政署反詐騙
    諮詢專線紀錄表、南投縣政府警察局埔里分局埔里派出所受
    理詐騙帳戶通報警示簡便格式表、與詐欺取財正犯之LINE對
    話紀錄、網路銀行轉帳紀錄截圖、受理各類案件紀錄表、巳
    ○○之內政部警政署反詐騙諮詢專線紀錄表、新北市政府警察
    局新店分局安和派出所受理詐騙帳戶通報警示簡便格式表、
    網路銀行轉帳紀錄截圖、簡訊截圖、與詐欺取財正犯之LINE
    對話紀錄、卯○○之內政部警政署反詐騙諮詢專線紀錄表、新
    竹市警察局第二分局關東橋派出所受理詐騙帳戶通報警示簡
    便格式表、與詐欺取財正犯之LINE對話紀錄、網路銀行轉帳
    紀錄截圖各1份在卷可稽（見警卷第99至203、205至207、20
    9至225、227至248、250至279、281至283、285至305、307
    至313、315至327、329至331、333至340、342至344、346至
    380、382至384、386至390、392至408、410至422、424至42
    6、428至431、433至434、436至437、439至441、443至452
    、454至456、458至486頁），足認被告之任意性自白與事實
    相符，應堪採信。至被告於警詢、檢察事務官詢問及本院準
    備程序時雖一度辯稱：其在臉書社團問貸款的事情，「小恩
    」和其聯絡，稱可以向代書借款，但要抵押存摺跟提款卡，
    也要用其存摺去做紀錄，這樣可以借到比較多錢，所以其才
    將第一商銀帳戶之存摺、提款卡暨密碼、網路銀行帳號暨密
    碼交給「小恩」，其沒想過可能會被拿去當作人頭帳戶等語
    （見警卷第4頁，110年度偵字第8477號卷【下稱偵字卷】第
    34至35頁，本院金訴字卷第113至120頁），然查：
  ㈠被告雖辯稱其係為借款而將上開第一商銀帳戶之存摺、提款
    卡暨密碼、網路銀行帳號暨密碼交予「小恩」等語，然被告
    就此節未能提供任何其與「小恩」間聯繫之資料加以佐證，
    則被告所稱其因辦理貸款，「小恩」要其交付上開帳戶資料
    作為抵押以及做紀錄，其方交出第一商銀帳戶之存摺、提款
    卡暨密碼、網路銀行帳號暨密碼等情是否屬實，即非無疑。
  ㈡又縱被告上開所稱情節為真，惟金融帳戶係個人資金流通之
    交易工具，事關帳戶申請人個人之財產權益，進出款項亦將
    影響其個人社會信用評價。又提款卡為利用各金融機構所設
    置之自動櫃員機領取款項之重要憑證，而提款卡設定密碼之
    目的，亦係避免提款卡倘因遺失、被竊或其他原因脫離本人
    持有時，取得該提款卡之人，若未經原持卡人告知密碼，即
    難以持用該提款卡。又設置網路銀行之帳號、密碼設置之目
    的是在可透過網路轉出帳戶內款項，是金融帳戶與提款卡、
    密碼及網路銀行之帳號、密碼結合，尤具強烈之屬人性及隱
    私性，一般人均有妥為保管提款卡及密碼、存摺及網路銀行
    之帳號、密碼以防阻他人任意使用之認識，則金融帳戶應以
    本人使用為原則，若非與本人有密切關係或特殊信賴關係，
    實無任意供他人使用之理，縱有特殊情況偶有將提款卡及密
    碼、存摺及網路銀行之帳號、密碼交付他人之需，亦必深入
    瞭解其用途後再行提供，恆係日常生活經驗與事理。再者，
    申辦開立金融帳戶並無任何特殊之限制，一般民眾皆可以存
    入最低開戶金額之方式申請開戶，亦可在不同之金融機構申
    請多數之金融帳戶使用，並無何困難，此乃眾所週知之事實
    ，若有非親非故之人不以自己名義申請開戶，反而以出價蒐
    購、借用、租用或其他名義向他人取得金融帳戶供己使用，
    衡情當能預見取得金融帳戶者，係將所取得之帳戶用於從事
    財產犯罪之轉帳工具，況詐騙集團經常利用大量取得之他人
    存款帳戶作為人頭帳戶，用以確保自己犯罪所得之財物，類
    此在社會上層出不窮之案件，亦屢經政府機關、坊間書報雜
    誌、大眾傳播媒體多所報導及再三披露而為眾知，是以避免
    專屬性甚高之金融帳戶及存摺、提款卡暨密碼、網路銀行帳
    號暨密碼被不明人士利用為犯罪工具，亦為一般生活所應有
    之認識。經查，被告將上開第一商銀帳戶之存摺、提款卡暨
    密碼、網路銀行帳號暨密碼交予「小恩」之際，為年近30歲
    之成年人，參以被告於檢察事務官詢問、本院準備程序及審
    理時供稱：其為高職畢業，之前在紡織廠工作，做了5年多
    ，約在110年8月間離職，改做汽車隔熱紙，上開第一商銀帳
    戶是其之前在東森房屋上班時所開設的薪轉帳戶等語（見偵
    字卷第33至34頁，本院金訴字卷第120至121、296頁），則
    依被告之年紀、教育程度及有多份工作之經歷，應知悉妥為
    管理個人帳戶，並謹慎保管存摺、提款卡暨密碼、網路銀行
    帳號暨密碼以防阻他人任意使用之重要性，再參酌被告於警
    詢、本院準備程序及審理時供稱：其是在臉書社團問貸款的
    事情，「小恩」就以臉書私訊詢問其是否有資金需求，其不
    知道「小恩」的真實姓名及年籍等語（見警卷第4頁，本院
    金訴字卷第114頁），可知被告於交付帳戶資料予「小恩」
    時，與「小恩」並不熟識，彼此間亦無任何信賴關係，被告
    在無正當且合理理由之情形下，貿然將關乎其個人財產權益
    甚鉅且專屬個人使用之第一商銀帳戶之存摺、提款卡暨密碼
    、網路銀行帳號暨密碼提供予其不熟識、不知姓名、先前未
    曾謀面且無特殊信賴關係之人使用，並容任該人得任意利用
    其上開第一商銀帳戶以存取、提領、轉匯款項，其對該人可
    能利用其所提供之金融機構帳戶供作犯罪所得匯入及提領之
    帳戶使用乙情，應非全然無所預見。
  ㈢被告雖又辯稱：其是要透過「小恩」向代書借款，「小恩」
    要其交付上開帳戶資料作為抵押以及做紀錄等語，然衡情正
    常借款之手續本無庸交付存摺、提款卡暨密碼、網路銀行帳
    號暨密碼，提款卡係得持以使用自動櫃員機進行各項金融交
    易之憑證，單純持有存摺、提款卡，本身不具特殊經濟價值
    ，自無從作為債務之抵押品，又被告於110年6月24日將上開
    第一商銀帳戶資料交予「小恩」之際，該帳戶內之餘額僅有
    新臺幣（下同）21元，此有上開第一商銀帳戶之歷史交易明
    細1份附卷足憑（見警卷第100至150頁），是縱債權人得用
    提領被告上開第一商銀帳戶內之金錢作為被告無法還款時之
    擔保，然被告上開第一商銀帳戶內之餘額甚少，顯無法抵充
    被告之債務，且被告身為第一商銀帳戶之申辦人，本得任意
    掛失第一商銀帳戶之存摺、提款卡及更改提款卡密碼、網路
    銀行帳號暨密碼以阻止他人使用該帳戶，足見被告上開第一
    商銀帳戶之存摺、提款卡暨密碼、網路銀行帳號暨密碼並無
    作為借款抵押品之價值，則被告對於「小恩」以作為借款抵
    押品為由，要求其所交付之第一商銀帳戶資料是否確實供合
    法使用乙事，當無不起疑心之理。又被告另供稱：「小恩」
    是貸款仲介，「小恩」會介紹一位代書借錢給其，該位代書
    會幫其做金流，有錢在帳戶裡面流動，這樣對方會願意借比
    較多錢等語（見本院金訴字卷第116至118、293至294頁），
    是依被告所述，貸與金錢之代書既為替被告製作虛假資金往
    來紀錄之人，當已知悉被告之資力狀況，自不可能再受虛假
    資金往來紀錄之矇騙而同意借貸更多款項予被告，復以被告
    除上開第一商銀帳戶之外，另有交付國泰世華銀行帳戶、臺
    北富邦銀行帳戶、中國信託銀行帳戶之資料，又應「小恩」
    之要求，於110年6月23日向第一商業銀行申請約定轉入3個
    不詳帳號，其中一個帳號之戶名為億馬有限公司，被告並不
    知悉該3個帳號為何，此經被告供承明確（見本院金訴字卷
    第114、120、292頁），並有第一商業銀行第e個網暨行動銀
    行業務申請書、存戶個人資料各1份附卷可參（見本院金訴
    字卷第95至97、103頁），然製作資金往來紀錄僅須知悉被
    告名下帳戶之號碼即可，不需要使用4個不同被告名下之帳
    戶資料，亦無庸設定約定轉帳之帳號，是被告應能推知「小
    恩」要求其交付4個不同帳戶資料及須至銀行將3個其亦不知
    悉戶名為何之帳戶設定為約定轉帳之帳戶，並非單純為了用
    以製作虛假資金往來紀錄之用，亦可徵被告明確知悉「小恩
    」會以上開第一商銀帳戶進行款項存提及匯款，「小恩」及
    取得上開第一商銀帳戶之人即可藉此掩飾其等所實施詐欺或
    其他財產犯罪所得之不法資金進出，參以被告於本院準備程
    序時供稱：「小恩」說要做紀錄，其覺得有點奇怪，但因為
    真的缺錢，而且之前有成功借到錢，所以就沒有多想等語（
    見本院金訴字卷第115頁），堪認被告已能察覺異狀而能預
    見「小恩」要求其提供上開第一商銀帳戶之存摺、提款卡暨
    密碼、網路銀行帳號暨密碼，極有可能作為財產犯罪之人頭
    帳戶，然在評估與比較風險及利益後，為追求可能成功取得
    款項之利益，仍決定將第一商銀帳戶之存摺、提款卡暨密碼
    、網路銀行帳號暨密碼交予「小恩」，甘冒第一商銀帳戶遭
    他人做為不法使用之風險，足認被告實具幫助詐欺取財之不
    確定故意，與毫無犯罪認識純粹因受騙而交付之情形尚屬有
    別。
  ㈣被告雖又辯稱其之前有利用代書借款借到錢，有抵押存摺、
    提款卡及自然人憑證，所以這次才沒有戒心等語（見本院金
    訴字卷第114、295頁），並提出借據及本票作為佐證（見本
    院金訴字卷第135至137頁），然觀諸被告所提出之借據1份
    、本票2張（見本院金訴字卷第135至137頁），均未提及被
    告有抵押存摺、提款卡及自然人憑證之事，則被告上開所辯
    ，已難遽信為真。又依據被告所稱，其先前貸款之代書並未
    要求其一併提供提款卡密碼、網路銀行帳號暨密碼，亦未要
    求其辦理網路銀行及約定轉帳，此與「小恩」之要求並不相
    同，且依據前開借據所載，借款予被告之人為「邱鍊鑫」，
    是被告所稱之前之代書借款之對象、方式及條件均與本次其
    向「小恩」借款之情形不相同，實無從比擬，要不能僅以被
    告有前開向「邱鍊鑫」借款之經驗，而為有利於被告之認定
    。
  ㈤綜上，被告具有幫助他人犯詐欺取財罪及洗錢之不確定故意
    乙節，應堪認定。本件事證明確，應依法論科。
三、論罪科刑：
  ㈠提供金融帳戶提款卡及密碼之行為人，因已失去對自己帳戶
    之實際管領權限，若無配合指示親自提款，即無收受、持有
    或使用特定犯罪所得之情形，且無積極之移轉或變更特定犯
    罪所得之行為，故非屬洗錢防制法第2條第1款、第3款所稱
    之洗錢行為。又同條第2款之掩飾、隱匿行為，目的在遮掩
    、粉飾、隱藏、切斷特定犯罪所得與特定犯罪間之關聯性，
    須與欲掩飾、隱匿之特定犯罪所得間具有物理上接觸關係（
    事實接觸關係）。而提供金融帳戶提款卡及密碼供他人使用
    ，嗣後被害人雖匯入款項，然此時之金流仍屬透明易查，在
    形式上無從合法化其所得來源，未造成金流斷點，尚不能達
    到掩飾或隱匿特定犯罪所得之來源、去向及所在之作用，須
    待款項遭提領後，始產生掩飾、隱匿之結果，若無參與後續
    之提款行為，即非同條第2款所指洗錢行為，無從成立一般
    洗錢罪之直接正犯。特定犯罪之正犯實行特定犯罪後，為掩
    飾、隱匿其犯罪所得財物之去向及所在，而令被害人將款項
    轉入其所持有、使用之他人金融帳戶，並由該特定犯罪正犯
    前往提領其犯罪所得款項得手，因已造成金流斷點，該當掩
    飾、隱匿之要件，該特定犯罪正犯自成立一般洗錢罪之正犯
    。如提供金融帳戶之行為人主觀上認識該帳戶可能作為對方
    收受、提領特定犯罪所得使用，對方提領後會產生遮斷金流
    以逃避國家追訴、處罰之效果，仍基於幫助之犯意，提供該
    帳戶之提款卡及密碼，以利洗錢之實行，應論以一般洗錢罪
    之幫助犯（最高法院108年台上字第3101號判決意旨參照）
    。經查，被告交付上開第一商銀帳戶資料予「小恩」，使詐
    欺取財正犯於對被害人施用詐術後，得利用上開第一商銀帳
    戶做為詐騙所得贓款轉入之人頭帳戶，又被害人因受騙而將
    款項轉入上開第一商銀帳戶內時，固尚得辨別該款項之來源
    及不法性，然因被告已將上開第一商銀帳戶之提款卡、提款
    卡密碼、網路銀行之帳號、密碼一同交予「小恩」，詐欺取
    財正犯得藉此提領與轉出該帳戶內之款項，使詐騙所得款項
    於遭提領後之去向不明，於轉匯後迂迴層轉，掩飾來源及去
    向，形成金流斷點，是被告雖未親自對丙○○、壬○○、子○○、
    未○○、乙○○、癸○○、丑○○、戊○○、己○○、辛○○、庚○○、甲○○
    、辰○○、寅○○、申○○、午○○、巳○○、卯○○施用詐術或自行提
    領、轉匯詐騙所得款項而參與詐欺取財及洗錢之構成要件行
    為，然其所為仍有對正犯之詐欺取財行為及洗錢行為之遂行
    施以助力，復無其他積極證據足資證明被告與取得被告所交
    付上開第一商銀帳戶之人、詐取被害人財物之人或提領款項
    之人間有何共同詐欺取財或洗錢之犯意聯絡或行為分擔，依
    據上開說明，被告應僅係幫助行為，尚未達到共犯之參與程
    度。
  ㈡核被告所為，係犯刑法第30條第1項前段、第339條第1項之幫
    助詐欺取財罪及刑法第30條第1項前段、洗錢防制法第14條
    第1項之幫助洗錢罪。
  ㈢被告以一提供帳戶之行為觸犯上開二罪名，並侵害丙○○、壬○○、子○○、未○○、乙○○、癸○○、丑○○、戊○○、己○○、辛○○、
    庚○○、甲○○、辰○○、寅○○、申○○、午○○、巳○○、卯○○等18人
    之個人財產法益，為想像競合犯，應依刑法第55條之規定，
    從一重論以一幫助洗錢罪。
  ㈣被告以幫助之意思，提供上開第一商銀帳戶資料予詐欺取財
    正犯作為供贓款轉入之人頭帳戶，並使詐欺取財正犯得提領
    、匯領其內之犯罪所得，隱匿該所得之去向，是提供洗錢構
    成要件以外之助力，為幫助犯，爰依刑法第30條第2項規定
    ，按正犯之刑減輕之。
　㈤犯洗錢防制法第14條、第15條之罪，在偵查或審判中自白者
    ，減輕其刑，洗錢防制法第16條第2項定有明文。經查，被
    告於本院審理時已自白洗錢犯行，業如前述，應依上揭規定
    減輕其刑，並依法遞減之。
　㈥爰以行為人之責任為基礎，審酌被告可預見將上開第一商銀
    帳戶資料交予他人使用，有可能遭利用作為詐騙犯罪之人頭
    帳戶，竟仍不違背其本意而提供其所開立之第一商銀帳戶之
    存摺、提款卡暨密碼、網路銀行帳號暨密碼給「小恩」，使
    實施詐騙犯行之正犯可以任意利用該帳戶收取贓款，並取走
    其內詐騙所得贓款，同時掩飾犯罪所得之去向，造成民眾之
    財產上損失，形成金流上之斷點，詐欺取財正犯實施犯行之
    成本亦因此降低，使詐騙犯罪更行氾濫，危害社會及經濟秩
    序穩定，所為實有不該，兼衡被告本案提供予他人並遭作為
    人頭帳戶使用之帳戶數目有1個、被害人之人數多達18人、
    被害人受騙之金額合計已逾35萬元，具有一定規模、被告業
    與丙○○、丑○○、子○○、未○○、癸○○、己○○、甲○○、辰○○、寅
    ○○、午○○、巳○○達成調解，有調解筆錄2份附卷可稽（見本
    院金訴字卷第141至142、191至194頁），又被告於本院審理
    時坦承犯行，犯後態度尚可，此均得作為有利於被告之量刑
    考量、被告於本院審理時自承高職畢業、離婚、育有一名未
    成年子女、目前無業之智識程度與生活狀況（見本院金訴字
    卷第296頁）及其前科素行等一切情狀，量處如主文所示之
    刑，並諭知罰金易服勞役之折算標準，以示懲儆。
　㈦又犯第14條之罪，其所移轉、變更、掩飾、隱匿、收受、取
    得、持有、使用之財物或財產上利益，沒收之，洗錢防制法
    第18條第1項前段固有明文，然被告並未親自提領詐騙所得
    之款項，並已將上開第一商銀帳戶之存摺、提款卡暨密碼、
    網路銀行帳號暨密碼交付予他人，是其已無從實際管領並加
    以處分上開帳戶內之詐騙所得款項，自無從依上開規定宣告
    沒收。又被告交予他人之第一商銀帳戶之存摺及提款卡，雖
    係供犯罪所用之物，但未經扣案，迄今仍未取回，且該等物
    品本身價值低微，單獨存在亦不具刑法上之非難性，倘予沒
    收或追徵，除另使刑事執行程序開啟之外，對於犯罪行為之
    不法、罪責評價並無影響，復不妨被告刑度之評價，且對於
    預防及遏止犯罪之助益不大，欠缺刑法上重要性，是本院認
    該等物品並無沒收或追徵之必要，爰不予宣告沒收或追徵。
據上論斷，應依刑事訴訟法第299條第1項前段，洗錢防制法第14
條第1項、第16條第2項，刑法第11條、第30條第1項前段、第2項
、第339條第1項、第55條、第42條第3項，刑法施行法第1條之1
第1項，判決如主文。
本案經檢察官王輝興提起公訴，檢察官徐鈺婷到庭執行職務。
中　　華　　民　　國　　111 　年　　6 　　月　　28　　日
　　　　　　　　　刑事第六庭  審判長法　官　王慧娟

　　　　　　　　　　　　　　　    　法　官　林富郎

  　　　　　　　　　　　　　　　　  法　官　官怡臻
以上正本證明與原本無異。
如不服本判決應於收受判決後20日內向本院提出上訴書狀，並應
敘述具體理由；其未敘述上訴理由者，應於上訴期間屆滿後20日
內向本院補提理由書（均須附繕本）「切勿逕送上級法院」。告
訴人或被害人如對於本判決不服者，應具備理由請求檢察官上訴
，其上訴期間之計算係以檢察官收受判決正本之日期為準。
中　　華　　民　　國　　111 　年　　6 　　月　　28　　日
                                    書記官  李彥廷
附表：
編號 被害人 詐欺取財正犯實施詐術之手法 被害人轉帳時間、地點、金額（新臺幣）  一 丙○○ 詐欺取財正犯於110年6月29日凌晨4時15分，傳送簡訊予丙○○，佯稱可在家兼職云云，再以LINE暱稱「蝦皮派單客服」與丙○○聯繫，佯稱可以兼職接收任務，會有8%的現金回饋云云，致丙○○陷於錯誤，依指示於右列時間，匯款右列金額至丁○○上開第一商銀帳戶內。嗣丙○○僅收到部分回饋，始悉受騙。 ①於110年6月29日上午10時26分，使用網路銀行轉帳375元至上開第一商銀帳戶內 ②於110年6月29日上午11時10分，使用網路銀行轉帳890元至上開第一商銀帳戶內 ③於110年6月30日上午9時28分，使用網路銀行轉帳380元至上開第一商銀帳戶內 ④於110年6月30日上午10時，使用網路銀行轉帳439元至上開第一商銀帳戶內 ⑤於110年6月30日上午10時27分，使用網路銀行轉帳500元至上開第一商銀帳戶內 ⑥於110年6月30日上午10時37分，使用網路銀行轉帳790元至上開第一商銀帳戶內 ⑦於110年7月1日下午2時33分，使用網路銀行轉帳959元至上開第一商銀帳戶內 ⑧於110年7月2日上午9時27分，使用網路銀行轉帳439元至上開第一商銀帳戶內 ⑨於110年7月2日上午9時37分，使用網路銀行轉帳890元至上開第一商銀帳戶內 ⑩於110年7月2日下午1時54分，使用網路銀行轉帳1,350元至上開第一商銀帳戶內（起訴書未記載上開①至⑩所示部分，應予補充）。 ⑪於110年7月2日下午2時20分，使用網路銀行轉帳2,500元至上開第一商銀帳戶內。 ⑫於110年7月2日下午2時27分，使用網路銀行轉帳2,500元至上開第一商銀帳戶內。 ⑬於110年7月2日下午2時41分，使用網路銀行轉帳8,000元至上開第一商銀帳戶內。 ⑭於110年7月2日下午2時58分，使用網路銀行轉帳1萬9,800元至上開第一商銀帳戶內。 ⑮於110年7月2日下午3時13分，使用網路銀行轉帳2萬5,000元至上開第一商銀帳戶內。  二 壬○○ 詐欺取財正犯於110年6月29日下午4時28分，傳送簡訊予壬○○，佯稱可在蝦皮網路商城兼職賺佣金云云，再以LINE暱稱「蝦皮派單客服」與壬○○聯繫，佯稱依指示操作匯款可以收取佣金云云，致壬○○陷於錯誤，依指示於右列時間，匯款右列金額至丁○○上開第一商銀帳戶內。嗣壬○○僅收到部分佣金，始悉受騙。 ①於110年6月29日中午12時2分，使用網路銀行轉帳399元至上開第一商銀帳戶內。 ②於110年6月29日中午12時43分，使用網路銀行轉帳898元至上開第一商銀帳戶內。 ③於110年6月30日上午9時38分，使用網路銀行轉帳399元至上開第一商銀帳戶內。 ④於110年6月30日上午10時18分，使用網路銀行轉帳898元至上開第一商銀帳戶內。 ⑤於110年7月1日下午1時53分，使用網路銀行轉帳1,780元至上開第一商銀帳戶內。 ⑥於110年7月1日下午2時26分，使用網路銀行轉帳1,922元至上開第一商銀帳戶內。 ⑦於110年7月1日下午3時17分，使用網路銀行轉帳898元至上開第一商銀帳戶內。 ⑧於110年7月1日下午3時36分，使用網路銀行轉帳970元至上開第一商銀帳戶內。 ⑨於110年7月1日下午4時13分，使用網路銀行轉帳399元至上開第一商銀帳戶內。 ⑩於110年7月2日上午10時9分，使用網路銀行轉帳898元至上開第一商銀帳戶內（起訴書未記載上開①至⑩所示部分，應予補充）。 ⑪於110年7月2日下午4時15分，使用網路銀行轉帳5,000元至上開第一商銀帳戶內。 ⑫於110年7月2日下午4時40分，使用網路銀行轉帳8,000元至上開第一商銀帳戶內。 三 子○○ 詐欺取財正犯於110年6月29日凌晨3時55分，傳送簡訊予子○○，再以LINE暱稱「蝦皮兼職派單客服」與子○○聯繫，佯稱依指示完成任務可以收取佣金云云，致子○○陷於錯誤，依指示於右列時間，匯款右列金額至丁○○上開第一商銀帳戶內。嗣子○○僅收到部分佣金，始悉受騙。 ①於110年6月29日下午1時36分，使用網路銀行轉帳399元至上開第一商銀帳戶內。 ②於110年6月29日下午2時2分，使用網路銀行轉帳898元至上開第一商銀帳戶內。 ③於110年6月30日上午10時21分，使用網路銀行轉帳780元至上開第一商銀帳戶內。 ④於110年7月1日下午1時18分，使用網路銀行轉帳790元至上開第一商銀帳戶內。 ⑤於110年7月2日上午11時16分，使用網路銀行轉帳1,300元至上開第一商銀帳戶內（起訴書未記載上開①至⑤所示部分，應予補充）。 ⑥於110年7月2日下午2時6分，使用網路銀行轉帳5,000元至上開第一商銀帳戶內。 ⑦於110年7月2日下午2時41分，使用網路銀行轉帳8,000元至上開第一商銀帳戶內。 ⑧於110年7月2日下午3時15分，使用網路銀行轉帳1萬9,800元至上開第一商銀帳戶內。 ⑨於110年7月2日下午3時37分，使用網路銀行轉帳2萬5,900元至上開第一商銀帳戶內。 ⑩於110年7月2日下午4時50分，使用網路銀行轉帳2萬7,250元至上開第一商銀帳戶內。 四 未○○ 詐欺取財正犯於110年6月29日凌晨4時3分，傳送簡訊予未○○，佯稱可在家輕鬆做兼職，幫助蝦皮購物商家提高曝光率來賺取佣金云云，再以LINE暱稱「蝦皮兼職派單客服」與未○○聯繫，佯稱兼職之方式是透過購買的方式賺取佣金，依指示完成任務後可以收取8%的佣金云云，致未○○陷於錯誤，依指示於右列時間，匯款右列金額至丁○○上開第一商銀帳戶內。嗣未○○僅收到部分佣金，始悉受騙。 ①於110年6月29日下午1時50分，使用網路銀行轉帳817元至上開第一商銀帳戶內。 ②於110年6月29日下午2時18分，使用網路銀行轉帳898元至上開第一商銀帳戶內。 ③於110年6月30日上午9時55分，使用網路銀行轉帳780元至上開第一商銀帳戶內。 ④於110年7月1日下午1時17分，使用網路銀行轉帳790元至上開第一商銀帳戶內。 ⑤於110年7月1日下午2時45分，使用網路銀行轉帳790元至上開第一商銀帳戶內。 ⑥於110年7月2日上午9時56分，使用網路銀行轉帳1,300元至上開第一商銀帳戶內（起訴書未記載上開①至⑥所示部分，應予補充）。 ⑦於110年7月2日（起訴書誤載為110年7月4日，應予更正）下午2時6分，使用網路銀行轉帳2,500元至上開第一商銀帳戶內。 ⑧於110年7月2日（起訴書誤載為110年7月4日，應予更正）下午2時32分，使用網路銀行轉帳2,500元至上開第一商銀帳戶內。 ⑨於110年7月2日（起訴書誤載為110年7月4日，應予更正）下午2時39分，使用網路銀行轉帳8,000元至上開第一商銀帳戶內。 五 乙○○ 詐欺取財正犯於110年6月30日凌晨1時50分，傳送簡訊予乙○○，佯稱可兼職幫助蝦皮購物商家來賺取佣金收入云云，再以LINE暱稱「蝦皮兼職派單客服」與乙○○聯繫，佯稱兼職之方式是透過購買的方式賺取佣金，依指示完成任務後可以收取8%的佣金云云，致乙○○陷於錯誤，依指示於右列時間，匯款右列金額至丁○○上開第一商銀帳戶內。嗣乙○○僅收到部分佣金，始悉受騙。 ①於110年6月30日下午2時57分，使用網路銀行轉帳399元至上開第一商銀帳戶內。 ②於110年6月30日下午3時16分，使用網路銀行轉帳1,150元至上開第一商銀帳戶內。 ③於110年7月2日上午9時37分，使用網路銀行轉帳1,490元至上開第一商銀帳戶內。 ④於110年7月2日上午10時14分，使用網路銀行轉帳2,304元至上開第一商銀帳戶內。 六 癸○○ 詐欺取財正犯於110年6月29日下午3時許，傳送簡訊予癸○○，佯稱可透過解任務之方式來賺錢云云，再以LINE暱稱「蝦皮兼職派單客服」與癸○○聯繫，佯稱依指示匯款可賺取佣金云云，致癸○○陷於錯誤，依指示於右列時間，匯款右列金額至丁○○上開第一商銀帳戶內。嗣癸○○僅收到部分佣金，始悉受騙。 ①於110年6月30日下午4時44分，使用網路銀行轉帳399元至上開第一商銀帳戶內。 ②於110年7月2日中午12時9分，使用網路銀行轉帳898元至上開第一商銀帳戶內（起訴書未記載上開①至②所示部分，應予補充）。 ③於110年7月2日下午2時3分，使用網路銀行轉帳5,000元至上開第一商銀帳戶內。 ④於110年7月2日下午2時53分，使用網路銀行轉帳8,000元至上開第一商銀帳戶內。 ⑤於110年7月2日下午4時28分，使用網路銀行轉帳2萬元至上開第一商銀帳戶內。 七 丑○○ 詐欺取財正犯於110年6月29日，傳送簡訊予丑○○，佯稱可在家輕鬆兼職云云，再以LINE暱稱「蝦皮購物前台服務」、「蝦皮派單客服」與丑○○聯繫，佯稱下單並代墊金額，可賺取代墊金額8%的佣金云云，致丑○○陷於錯誤，依指示於右列時間，匯款右列金額至丁○○上開第一商銀帳戶內。嗣丑○○僅收到部分佣金，始悉受騙。 ①於110年7月2日上午10時15分，使用網路銀行轉帳399元至上開第一商銀帳戶內。 ②於110年7月2日上午11時25分，使用網路銀行轉帳898元至上開第一商銀帳戶內（起訴書未記載上開①至②所示部分，應予補充）。 ③於110年7月2日下午2時13分，使用網路銀行轉帳5,000元至上開第一商銀帳戶內。 ④於110年7月2日下午2時36分（起訴書誤載為下午2時37分，應予更正），使用網路銀行轉帳8,000元至上開第一商銀帳戶內。 八 戊○○ 詐欺取財正犯於110年6月30日凌晨1時39分，傳送簡訊予戊○○，佯稱可在家輕鬆做兼職，幫助蝦皮購物商家提高曝光率來賺取佣金云云，再以LINE暱稱「蝦皮購物前台客服」、「蝦皮兼職派單客服」與戊○○聯繫，佯稱依指示下單購買店家商品並匯款後，可賺取8%的佣金云云，致戊○○陷於錯誤，依指示於右列時間，匯款右列金額至丁○○上開第一商銀帳戶內。嗣戊○○僅收到部分佣金，始悉受騙。 ①於110年7月2日上午11時，使用網路銀行轉帳399元至上開第一商銀帳戶內。 ②於110年7月2日上午11時19分，使用網路銀行轉帳898元至上開第一商銀帳戶內（起訴書未記載上開①至②所示部分，應予補充）。 ③於110年7月2日下午2時2分，使用網路銀行轉帳5,000元至上開第一商銀帳戶內。 ④於110年7月2日下午2時39分，使用網路銀行轉帳8,000元至上開第一商銀帳戶內。 九 己○○ 詐欺取財正犯於110年7月1日，傳送簡訊予己○○，佯稱可輕鬆賺取佣金云云，再以LINE暱稱「蝦皮兼職前台客服」、「蝦皮兼職派單客服」與己○○聯繫，佯稱下單並代墊金額，可賺取代墊金額8%的佣金云云，致己○○陷於錯誤，依指示於右列時間，匯款右列金額至丁○○上開第一商銀帳戶內。嗣己○○僅收到部分佣金，始悉受騙。 ①於110年7月2日上午11時27分，使用網路銀行轉帳399元至上開第一商銀帳戶內。 ②於110年7月2日上午11時56分，使用網路銀行轉帳750元至上開第一商銀帳戶內（起訴書未記載上開①至②所示部分，應予補充）。 ③於110年7月2日下午2時48分，使用網路銀行轉帳2,500元至上開第一商銀帳戶內。 ④於110年7月2日下午3時16分，使用網路銀行轉帳2,500元至上開第一商銀帳戶內。 ⑤於110年7月2日下午3時42分，使用網路銀行轉帳8,000元至上開第一商銀帳戶內。 十 辛○○ 詐欺取財正犯於110年6月29日凌晨4時40分，傳送簡訊予辛○○，佯稱可輕鬆兼職賺取佣金云云，再以LINE暱稱「蝦皮兼職前台客服」、「蝦皮兼職派單客服」與辛○○聯繫，佯稱接任務可賺取8%的佣金云云，致辛○○陷於錯誤，依指示於右列時間，匯款右列金額至丁○○上開第一商銀帳戶內。嗣辛○○僅收到部分佣金，始悉受騙。 ①於110年6月29日上午10時42分，使用網路銀行轉帳399元至上開第一商銀帳戶內。 ②於110年6月29日上午11時3分，使用網路銀行轉帳898元至上開第一商銀帳戶內。 ③於110年6月29日下午1時8分，使用網路銀行轉帳850元至上開第一商銀帳戶內。 ④於110年6月30日上午9時44分，使用網路銀行轉帳680元至上開第一商銀帳戶內（起訴書未記載上開①至④所示部分，應予補充）。 ⑤於110年7月2日下午1時57分，使用網路銀行轉帳2,500元至上開第一商銀帳戶內。 十一 庚○○ 詐欺取財正犯於110年7月1日，傳送簡訊予庚○○，再以LINE暱稱「蝦皮兼職派單客服」與庚○○聯繫，佯稱可以做任務，依指示操作來領取佣金云云，致庚○○陷於錯誤，依指示於右列時間，匯款右列金額至丁○○上開第一商銀帳戶內。嗣庚○○僅收到部分佣金，始悉受騙。 ①於110年7月1日下午2時3分，使用網路銀行轉帳399元至上開第一商銀帳戶內。 ②於110年7月1日下午2時23分，使用網路銀行轉帳898元至上開第一商銀帳戶內。 ③於110年7月2日上午10時56分，使用網路銀行轉帳1,300元至上開第一商銀帳戶內（起訴書未記載上開①至③所示部分，應予補充）。 ④於110年7月2日下午2時9分，使用網路銀行轉帳5,000元至上開第一商銀帳戶內。 ⑤於110年7月2日下午2時31分，使用網路銀行轉帳8,000元至上開第一商銀帳戶內。 十二 甲○○ 詐欺取財正犯於110年6月29日凌晨4時37分，傳送簡訊予甲○○，佯稱可在家輕鬆做兼職云云，再以LINE暱稱「蝦皮兼職派單客服」與甲○○聯繫，佯稱以購買方式賺取佣金，只要依照指示完成任務，可以獲得8%的佣金云云，致甲○○陷於錯誤，依指示於右列時間，匯款右列金額至丁○○上開第一商銀帳戶內。嗣甲○○僅收到部分佣金，始悉受騙。 ①於110年6月29日中午12時5分，使用網路銀行轉帳399元至上開第一商銀帳戶內。 ②於110年6月29日下午2時53分，使用網路銀行轉帳898元至上開第一商銀帳戶內。 ③於110年6月30日下午2時17分，使用網路銀行轉帳588元至上開第一商銀帳戶內（起訴書未記載上開①至③所示部分，應予補充）。 ④於110年7月2日下午2時1分，使用網路銀行轉帳2,500元至上開第一商銀帳戶內。 ⑤於110年7月2日下午2時13分，使用網路銀行轉帳2,500元至上開第一商銀帳戶內。 十三 辰○○ 詐欺取財正犯於110年6月20日中午12時38分，傳送簡訊予辰○○，佯稱可在家輕鬆購物做兼職云云，再以LINE暱稱「蝦皮派單客服」與辰○○聯繫，佯稱兼職之方式是幫商家點商品，不用真的購買，但要轉帳商品金額至指定帳戶，可賺取8%佣金云云，致辰○○陷於錯誤，依指示於右列時間，匯款右列金額至丁○○上開第一商銀帳戶內。嗣辰○○僅收到部分佣金，始悉受騙。 ①於110年7月2日下午2時2分，使用網路銀行轉帳2,500元至上開第一商銀帳戶內。 ②於110年7月2日下午2時44分，使用網路銀行轉帳2,500元至上開第一商銀帳戶內。 十四 寅○○ 詐欺取財正犯於110年6月30日上午9時50分，傳送簡訊予寅○○，佯稱有兼職云云，再以LINE與寅○○聯繫，佯稱將指定商品加入購物車，再匯款至指定帳戶，可賺取佣金云云，致寅○○陷於錯誤，依指示於右列時間，匯款右列金額至丁○○上開第一商銀帳戶內。嗣寅○○僅收到部分佣金，始悉受騙。 ①於110年6月30日中午12時9分，使用網路銀行轉帳898元至上開第一商銀帳戶內。 ②於110年7月1日下午2時22分，使用網路銀行轉帳1,780元至上開第一商銀帳戶內。 ③於110年7月2日上午10時49分，使用網路銀行轉帳898元至上開第一商銀帳戶內（起訴書未記載上開①至③所示部分，應予補充）。 ④於110年7月2日下午2時29分，使用網路銀行轉帳2,500元至上開第一商銀帳戶內。 ⑤於110年7月2日下午3時28分，使用網路銀行轉帳2,500元至上開第一商銀帳戶內。 ⑥於110年7月2日下午3時45分，使用網路銀行轉帳1萬元至上開第一商銀帳戶內。 ⑦於110年7月2日下午3時45分，使用網路銀行轉帳6,000元至上開第一商銀帳戶內。 十五 申○○ 詐欺取財正犯於110年6月23日凌晨4時44分，傳送簡訊予申○○，佯稱可在家輕鬆做兼職云云，再以LINE暱稱「蝦皮兼職前台客服」、「蝦皮兼職派單客服」與申○○聯繫，佯稱依指示接任務可抽取8%佣金云云，致申○○陷於錯誤，依指示於右列時間，匯款右列金額至丁○○上開第一商銀帳戶內。嗣申○○僅收到部分佣金，始悉受騙。 ①於110年6月24日下午3時2分，使用網路銀行轉帳1,197元至上開第一商銀帳戶內。 ②於110年6月25日上午10時48分，使用網路銀行轉帳588元至上開第一商銀帳戶內。 ③於110年6月26日下午3時24分，使用網路銀行轉帳800元至上開第一商銀帳戶內。 ④於110年6月26日下午4時10分，使用網路銀行轉帳708元至上開第一商銀帳戶內。 ⑤於110年6月27日上午9時44分，使用網路銀行轉帳910元至上開第一商銀帳戶內。 ⑥於110年6月27日下午2時50分，使用網路銀行轉帳799元至上開第一商銀帳戶內。 ⑦於110年6月28日上午10時2分，使用網路銀行轉帳665元至上開第一商銀帳戶內。 ⑧於110年6月29日下午1時2分，使用網路銀行轉帳850元至上開第一商銀帳戶內。 ⑨於110年6月30日下午2時17分，使用網路銀行轉帳588元至上開第一商銀帳戶內。 ⑩於110年7月1日下午1時28分，使用網路銀行轉帳812元至上開第一商銀帳戶內（起訴書未記載上開①至⑩所示部分，應予補充）。 ⑪於110年7月2日下午3時20分，使用網路銀行轉帳2,500元至上開第一商銀帳戶內。 ⑫於110年7月2日下午3時29分，使用網路銀行轉帳2,500元至上開第一商銀帳戶內。 ⑬於110年7月2日下午3時35分，使用網路銀行轉帳8,000元至上開第一商銀帳戶內。 ⑭於110年7月2日下午4時12分，使用網路銀行轉帳1萬9,100元至上開第一商銀帳戶內。 十六 午○○ 詐欺取財正犯於110年6月中旬，傳送簡訊予午○○，佯稱可在家兼職云云，再以LINE暱稱「蝦皮購物前台客服」、「蝦皮派單客服」與午○○聯繫，佯稱依指示完成購買任務，匯款給指定帳戶，可收取8%獲利云云，致午○○陷於錯誤，依指示於右列時間，匯款右列金額至丁○○上開第一商銀帳戶內。嗣午○○僅收到部分佣金，始悉受騙。 ①於110年6月24日下午4時18分，使用網路銀行轉帳888元至上開第一商銀帳戶內。 ②於110年6月25日上午9時55分，使用網路銀行轉帳650元至上開第一商銀帳戶內。 ③於110年6月26日上午11時12分，使用網路銀行轉帳700元至上開第一商銀帳戶內。 ④於110年6月27日上午10時35分，使用網路銀行轉帳648元至上開第一商銀帳戶內。 ⑤於110年6月28日上午9時25分，使用網路銀行轉帳850元至上開第一商銀帳戶內。 ⑥於110年6月29日上午10時8分，使用網路銀行轉帳699元至上開第一商銀帳戶內。 ⑦於110年6月30日上午9時47分，使用網路銀行轉帳780元至上開第一商銀帳戶內。 ⑧於110年7月1日中午12時55分，使用網路銀行轉帳790元至上開第一商銀帳戶內（起訴書未記載上開①至⑧所示部分，應予補充）。 ⑨於110年7月2日下午3時53分，使用網路銀行轉帳5,700元至上開第一商銀帳戶內。 ⑩於110年7月2日下午4時11分，使用網路銀行轉帳9,999元至上開第一商銀帳戶內。 十七 巳○○ 詐欺取財正犯於110年6月23日凌晨3時14分，傳送簡訊予巳○○，佯稱可幫助蝦皮購物商家提高曝光率賺取佣金云云，再以LINE暱稱「蝦皮購物前台服務」、「蝦皮派單客服」與巳○○聯繫，佯稱依指示完成任務，匯款給指定帳戶，可收取8%佣金云云，致巳○○陷於錯誤，依指示於右列時間，匯款右列金額至丁○○上開第一商銀帳戶內。嗣巳○○僅收到部分佣金，始悉受騙。 ①於110年6月24日下午3時53分，使用網路銀行轉帳399元至上開第一商銀帳戶內。 ②於110年6月25日上午10時，使用網路銀行轉帳898元至上開第一商銀帳戶內。 ③於110年6月26日上午10時5分，使用網路銀行轉帳700元至上開第一商銀帳戶內。 ④於110年6月27日上午10時12分，使用網路銀行轉帳648元至上開第一商銀帳戶內。 ⑤於110年6月28日上午9時29分，使用網路銀行轉帳850元至上開第一商銀帳戶內。 ⑥於110年6月29日上午9時45分，使用網路銀行轉帳699元至上開第一商銀帳戶內。 ⑦於110年6月30日上午10時50分，使用網路銀行轉帳780元至上開第一商銀帳戶內。 ⑧於110年7月1日下午3時15分，使用網路銀行轉帳790元至上開第一商銀帳戶內（起訴書未記載上開①至⑧所示部分，應予補充）。 ⑨於110年7月2日下午4時29分，使用網路銀行轉帳2,657元至上開第一商銀帳戶內。 ⑩於110年7月2日下午4時37分，使用網路銀行轉帳2,657元至上開第一商銀帳戶內。 ⑪於110年7月2日下午4時57分，使用網路銀行轉帳8,000元至上開第一商銀帳戶內。 十八 卯○○ 詐欺取財正犯於110年7月1日，傳送簡訊予卯○○，佯稱可在家兼職云云，再以LINE暱稱「蝦皮兼職前台服務」、「蝦皮兼職派單客服」與卯○○聯繫，佯稱只要將商品加入購物車，匯款到指定帳戶，可收取佣金云云，致卯○○陷於錯誤，依指示於右列時間，匯款右列金額至丁○○上開第一商銀帳戶內。嗣卯○○僅收到部分佣金，始悉受騙。 ①於110年7月1日下午4時28分，使用網路銀行轉帳399元至上開第一商銀帳戶內。 ②於110年7月2日上午9時40分，使用網路銀行轉帳1,490元至上開第一商銀帳戶內。 ③於110年7月2日上午10時14分，使用網路銀行轉帳2,304元至上開第一商銀帳戶內。 
附錄本案論罪科刑法條：
中華民國刑法第30條
幫助他人實行犯罪行為者，為幫助犯。雖他人不知幫助之情者，
亦同。
幫助犯之處罰，得按正犯之刑減輕之。

中華民國刑法第339 條
意圖為自己或第三人不法之所有，以詐術使人將本人或第三人之
物交付者，處5 年以下有期徒刑、拘役或科或併科50萬元以下罰
金。
以前項方法得財產上不法之利益或使第三人得之者，亦同。
前二項之未遂犯罰之。

洗錢防制法第14條
有第二條各款所列洗錢行為者，處7 年以下有期徒刑，併科新臺
幣5 百萬元以下罰金。
前項之未遂犯罰之。
前二項情形，不得科以超過其特定犯罪所定最重本刑之刑。